臺灣花蓮地方法院民事判決　九十三年重訴字第五號
　　原　　　告　丙○○
　　被　　　告　甲○○
　　　　　　　　乙○○
右當事人間請求侵權行為損害賠償事件，本院於民國九十三年十一月三日辯論終結，
判決如左：
    主　　　文
被告應連帶給付原告新台幣貳拾萬元。
原告其餘之訴駁回。
訴訟費用由被告連帶負擔十分之一，餘由原告負擔。
本判決原告勝訴部分得假執行。
    事實及理由
一、原告主張：被告甲○○原為原告之妻，因與被告乙○○通姦，致原告精神甚為痛
    苦；被告甲○○離家出走，原告請她回來清償她在外積欠的新台幣（下同）五、
    六千萬元的債務，她有回家來一陣子，並非我趕她出門。原告為四十二年六月五
    日生，高中畢業，現從事土木工程，每月收入約六萬元，被告甲○○與原告已因
    本案牽涉之刑事案件判決離婚了。爰依侵權行為之法律關係為請求。並聲明：被
    告應連帶給付原告三百萬元。
二、被告對於如下三所載之事實均不爭執，惟以：
  (一)被告甲○○方面：我是高中畢業，現在金融界服務，每月收入約八萬元。我在八
    十九年間遭原告趕出家門，後來原告也有跟大陸女子交往，也不負擔兩個孩子的
    扶養費用，還到我公司吵好幾次，寫恐嚇信，就算我做錯事，我認為原告也不應
    該向我請求賠償，應該是原告要賠償我精神上的損害而不是我來賠償他。
  (二)被告乙○○方面：我是大學畢業，現在工廠工作，每月收入約八萬元；我認識被
    告甲○○時她已經是一個人在外居住了，因為她被原告趕出來，原告已經不認定
    被告甲○○是他太太，所以原告應無理由請求賠償等語資為抗辯。並聲明：原告
    之訴駁回。
三、兩造不爭執之事實：
  (一)原告與被告甲○○為夫妻，被告乙○○亦知被告甲○○為有配偶之人，被告二人
    於民國九十年十二月二十七日凌晨某時許，在花蓮縣秀林鄉和平村二六三號台灣
    水泥股份有限公司員工宿舍Ａ棟一一一號房內，發生性行為一次。（如本院九十
    三年度簡上字第六號刑事判決認定之犯罪事實）。
  (二)原告與被告甲○○是於六十五年間結婚，九十一年七月間因法院判決而離婚。
四、得心證之理由：本件兩造所爭執之處，應在於原告請求精神慰撫金以若干為適當
    ？
  (一)按因故意或過失，不法侵害他人之權利者，負損害賠償責任；故意以背於善良風
    俗之方法，加損害於他人者亦同。數人共同不法侵害他人之權利者，連帶負損害
    賠償責任。不法侵害他人之身體、健康、名譽、自由、信用、隱私、貞操，或不
    法侵害其他人格法益而情節重大者，被害人雖非財產上之損害，亦得請求賠償相
    當之金額；前項規定於不法侵害他人基於父母、子女或配偶關係之身分法益而情
    節重大者，準用之。民法第一百八十四條第一項、第一百八十五條第一項前段、
    第一百九十五條第一項前段、第三項分別定有明文。通姦之足以破壞夫妻間之共
    同生活而非法之所許，此從公序良俗之觀點可得斷言，不問所侵害係何權利，對
    於配偶之他方應構成共同侵權行為。婚姻係以夫妻之共同生活為其目的，配偶應
    互相協力保持其共同生活之圓滿安全及幸福，而夫妻互守誠實，係為確保其共同
    生活之圓滿安全及幸福之必要條件，故應解為配偶因婚姻契約而互負誠實之義務
    ，配偶之一方行為不誠實，破壞共同生活之圓滿安全及幸福者，即為違反因婚姻
    契約之義務而侵害他方之權利。（最高法院五十五年度上台字第二○五三號判例
    意旨參照）。本件被告甲○○於與原告婚姻關係存續中，於前述時地與被告乙○
    ○發生性行為一次，已如前述，依據前述說明，自屬共同不法侵害原告之權利，
    原告自得依民法第一百九十五條第一項、第三項規定對被告請求非財產上之損害
    賠償。
  (二)按慰藉金之賠償須以人格權遭遇侵害，使精神上受有痛苦為必要，其核給之標準
    固與財產上損害之計算不同，然非不可斟酌雙方身分資力與加害程度，及其他各
    種情形核定相當之數額（最高法院五十一年台上字第二二三號判例意旨參照）。
    本院審酌原告為高中畢業，現從事土木工程，每月收入約六萬元，被告甲○○是
    高中畢業，現在金融界服務，每月收入約八萬元，被告乙○○是大學畢業，現在
    工廠工作，每月收入約八萬元等兩造之身分、地位、資力，暨加害程度即被告發
    生性行為之次數、原告與被告甲○○之婚姻狀況（據原告於警訊時自承，被告甲
    ○○已離家二年多，而本院九十年度婚字第二八五號被告甲○○與原告間請求離
    婚之民事判決理由中記載：原告曾於與被告甲○○婚姻關係存續中之九十年九月
    六日無故毆打被告甲○○成傷，同年十月四日致函被告甲○○恐嚇、威脅被告甲
    ○○，故以被告甲○○有不堪同居之虐待之民法第一千零五十二條第一項第三款
    事由准予其二人離婚，有該民事判決一份附於本院九十二年度花簡字第二○七號
    妨害婚姻之刑事卷宗第十三至二四頁可參，可見在被告間有通姦之侵權行為之前
    ，原告與被告甲○○間之婚姻關係已生裂痕，並不和睦）、原告所受痛苦程度等
    一切情況，認原告請求損害賠償以二十萬元為適當。
五、從而，原告依侵權行為之法律關係請求被告連帶給付二十萬元，為有理由，應予
    准許，逾此部分之請求為無理由，應予駁回。本件所命給付之金額未逾五十萬元
    ，依民事訴訟法第三百八十九條第一項第五款規定，就原告勝訴部分應依職權宣
    告假執行。
六、本件事證已臻明確，兩造其餘攻擊防禦方法與舉證，均無礙勝負判斷，爰不一一
    論列，附此敘明。
七、訴訟費用負擔之依據：民事訴訟法第七十九條、第八十五條第二項。
中　　　　華　　　民　　　國　　九十三　　年　　十一　　月　　二十五　　日
　　　　　　　　　　　　　　　　臺灣花蓮地方法院民事庭
　　　　　　　　　　　　　　　　　　法　　　官　楊碧惠
右為正本係照原本作成。
如對本判決上訴須於判決送達後二十日內向本院提出上訴狀。
　　　　　　　　　　　　　　　　　　法院書記官　林佳慧
中　　　華　　　民　　　國　　九十三　　年　　 十一　　 月　　　三十　　日
